臺灣桃園地方法院刑事判決
110年度簡上字第462號
上  訴  人  臺灣桃園地方檢察署檢察官 
被      告  陳彩鳳



指定辯護人  本院公設辯護人廖彥傑  
上列上訴人因被告傷害案件，不服本院於民國110年6月8日所為1
10年度桃簡字第422號第一審刑事簡易判決（聲請簡易判決處刑
案號：109年度偵字第36806號），提起上訴，本院管轄之第二審
合議庭判決如下：
    主      文
上訴駁回。
    事實及理由
一、本案經本院審理結果，認原審以被告陳彩鳳犯刑法第277條
    第1項之傷害罪，事證明確，適用刑事訴訟法第449條第1項
    前段、第3項、第454條第2項等規定逕以簡易判決處刑，並
    審酌被告為告訴人之鄰居，雙方本應於互有爭執時尋思平和
    溝通，然被告卻於雙方因債務糾紛而生爭執之際，因一時氣
    憤衝動而拉扯告訴人成傷，致告訴人之身心俱受一定驚嚇傷
    害，所為誠屬不該，再其犯後否認犯行，態度難認良好，犯
    後迄今並未與告訴人達成和解，復兼衡被告於警詢中自陳小
    學畢業之智識程度、家庭生活狀況貧寒等一切情狀，量處拘
    役30日，並諭知如易科罰金，以新臺幣（下同）1,000元折
    算1日，核其認事用法，俱無違誤，量刑亦屬妥適，應予維
    持，除證據部分補充被告於本院準備程序及審理時之自白（
    本院卷二第52頁、第91頁）外，餘均引用附件刑事簡易判決
    所載之事實、證據及理由。
二、上訴人即檢察官上訴意旨略以：被告造成告訴人身體痛苦及
    後遺症，被告自始未積極與告訴人和解，賠償告訴人損害，
    被告犯後態度並非良好，原審所判刑度實屬過輕，爰依法提
    起上訴，請撤銷原判決，另為適法之裁判等語。惟查：法官
    於有罪判決如何量處罪刑，為實體法賦予審理法官裁量之刑
    罰權事項，法官行使此項裁量權，自得依據個案情節，參酌
    刑法第57條所定各款犯罪情狀之規定，於法定刑度內量處被
    告罪刑，除有逾越該罪法定刑或法定要件，或未能符合法規
    範體系及目的，或未遵守一般經驗及論理法則，或顯然逾越
    裁量，或濫用裁量等違法情事之外，並不得任意指摘其量刑
    違法（最高法院80年台非字第473號、75年台上字第7033號
    、72年台上字第6696號、72年台上字第3647號判例均可資參
    照）。準此，法官量刑如非有上揭明顯違法之情事，上級法
    院對於下級法院之職權行使，原則上應予尊重，不得擅加指
    摘其違法或不當。查，原審業已審酌被告為告訴人之鄰居，
    雙方本應於互有爭執時尋思平和溝通，然被告卻於雙方因債
    務糾紛而生爭執之際，因一時氣憤衝動而拉扯告訴人成傷，
    致告訴人之身心俱受一定驚嚇傷害，所為誠屬不該，再其犯
    後否認犯行，態度難認良好，犯後迄未與告訴人達成和解，
    復兼衡被告於警詢中自陳小學畢業之智識程度、家庭生活狀
    況貧寒等一切情狀，量處上開之刑，並諭知易科罰金之折算
    標準。是檢察官上訴指摘事由，實已經原審判決於量刑時考
    慮在案，原審之量刑係於法定範圍內為之，並未濫用量刑權
    限，亦無判決理由不備，或其他輕重相差懸殊等量刑違法或
    失當之處，揆諸前揭說明，本院對原審量刑之職權行使，自
    當予以尊重。
三、綜上所述，原審認事用法既無違誤，量刑亦屬妥適，檢察官
    上訴意旨，指摘原審判決量刑過輕，請求撤銷原判決，為無
    理由，應予駁回。
據上論斷，應依刑事訴訟法第455 條之1 第1 項、第3 項、第36
8 條、第373 條，判決如主文。
本案經檢察官楊挺宏聲請簡易判決處理並提起上訴，經檢察官黃
鈺斐到庭執行職務。
中　　華　　民　　國　　111 　年　　2 　　月　　17　　日
                  刑事第六庭  審判長法  官  劉淑玲
                                    法  官  何啓榮
                                    法  官  何宇宸
以上正本證明與原本無異。
不得上訴。
      　　　　　　　　　　　　　　　書記官　趙于萱　　　
中　　華　　民　　國　　111 　年　　2 　　月　　18　　日
附錄本案論罪科刑法條：
中華民國刑法第277條
傷害人之身體或健康者，處5年以下有期徒刑、拘役或50萬元以
下罰金。
犯前項之罪，因而致人於死者，處無期徒刑或7年以上有期徒刑
；致重傷者，處3年以上10年以下有期徒刑。
附件：本院110年度桃簡字第422號刑事簡易判決